臺灣桃園地方法院小額民事判決
111年度壢小字第731號
原      告  固德資產管理顧問股份有限公司

法定代理人  王鈺喬  
訴訟代理人  張文棟  
被      告  李俊輝  

上列當事人間請求給付電信費事件，本院於民國111年5月30日言
詞辯論終結，判決如下：
　　主    文
一、原告之訴駁回。
二、訴訟費用新臺幣（下同）1,000元由原告負擔。
    理  由  要  領
一、按民事訴訟法第436條之8第1項規定：「關於請求給付金錢
    或其他代替物或有價證券之訴訟，其標的金額或價額在新台
    幣十萬元以下者，適用本章所定之小額程序。」同法第436
    條之18規定：「判決書得僅記載主文，就當事人有爭執事項
    ，於必要時得加記理由要領。」
二、原告主張
　　被告前於民國98年8月25日起向訴外人遠傳電信股份有限公
    司（下稱遠傳電信）申請租用門號0000000000（下稱系爭門
    號）之行動電話服務，並簽訂行動電話申請書（下稱系爭契
    約）。嗣系爭契約因被告未依約繳納電信費而遭訴外人遠傳
    電信終止，被告尚積欠電信費11,945元及提前終止契約之違
    約金22,603元，共計34,548元，訴外人遠傳電信並於107年1
    2月3日將對被告之上開債權讓與原告，原告迭經催討，未獲
    置理。爰依系爭契約及債權讓與之法律關係提起本件訴訟等
    語。並聲明：被告應給付原告34,548元，及自起訴狀繕本送
    達翌日起至清償日止，按週年利率5%計算之利息。
三、被告答辯
　　原告請求已罹於時效等語。並聲明：原告之訴駁回。
四、是依上揭規定，以下僅就原告之請求是否已罹於時效記載理
    由要領如下：
（一）按民法第144條第1項規定：「時效完成後，債務人得拒絕
      給付。」同法第127條第8款規定：「商人所供給之商品之
      代價請求權，因2年間不行使而消滅。」又所謂商人、製
      造人、手工業人所供給之商品及產物之代價，係指商人就
      其所供給之商品及製造人、手工業人就其所供給之產物之
      代價而言，蓋此項代價債權多發生於日常頻繁之交易，故
      賦予較短期之時效期間以促從速確定（最高法院39年台上
      字第1155號判決意旨參照）。準此，就固體、液體及氣體
      之外的各種能源，諸如熱、光、電氣、電子、電磁波、放
      射線、核能等，在技術上已能加以控制支配，工商業及日
      常生活上已普遍使用，倘有頻繁交易且有從速確定之必要
      者，自應順應社會變遷，就民法第127條第8款所規定「商
      品」為適度擴張，無限定為有體動產之必要。而電信業者
      既以提供行動通信網路系統發送、接收、傳遞電磁波之方
      式，供其用戶發送、傳輸或接收符號、信號、文字、影像
      、聲音、網路訊號，並基此向其用戶按月收取通話費、上
      網費、月租費，則該行動通信網路系統自屬電信業者營業
      上供給之「商品」，應認電信業者所提供予用戶之行動通
      話網路系統，亦為民法第127條第8款所稱之「商品」，而
      有2年短期時效之適用。
（二）本件原告請求電信費11,945元部分，原告並不爭執已逾2
      年時效；另有關原告請求提前終止契約之違約金22,603元
      部分，應適用15年之時效等語。惟查系爭契約第2點記載
      ：「門號使用未滿24個月不得退租，啓用後退租（含一退
      一租或轉至預付卡）、違約或違反法令而停機者，需補繳
      手機差價違約金7,000元。」（見本院卷第12頁）此與原
      告主張之22,603元已不相符，難以逕採。且依上開約定可
      知，被告使用系爭門號，於退租、違約或違反法令而停機
      時應補繳手機差價，而該差價乃係被告申辦系爭門號時，
      因同意綁約一定期間而減免之電信設備優惠價差，實質上
      應屬原債權人販售商品之代價，非屬違約金。是應認該補
      償款亦有民法第127條第8款所規定2年短期時效之適用。
（三）次查系爭門號於107年12月3日前，尚積欠34,548元，有債
      權讓與證明書在卷可參（見本院卷第6頁），且為被告所
      不爭執。可知訴外人遠傳電信於107年12月3日前已得行使
      上開積欠款項之請求權。嗣訴外人遠傳電信於107年12月3
      日將上開債權讓與原告，而原告提起本件訴訟之日為111
      年2月14日，有民事起訴狀之收文章在卷可參（見本院卷
      第4頁），上開期間顯已逾2年。此外原告復未舉證證明有
      其他中斷時效或時效應重行起算之事由，揆諸上開說明，
      原告對被告之電信費及補償款之請求權應均已罹於時效而
      消滅，是被告就本件原告之請求主張時效抗辯而拒絕給付
      ，於法有據，原告之請求即無理由。　　　
五、綜上所述，原告依系爭契約及債權讓與之法律關係請求被告
    給付原告34,548元及其利息，為無理由，應予駁回。
六、本件事證已臻明確，兩造其餘主張陳述及所提之證據，經審
    酌均與本院前揭判斷無影響，毋庸一一論述，附此敘明。
七、訴訟費用負擔之依據：民事訴訟法第78條。並依職權確定訴
    訟費用額如主文第2項所示。
中　　華　　民　　國　　111 　年　　6 　　月　　17　　日
                  中壢簡易庭      法  官  周仕弘
以上為正本係照原本作成。
如不服本判決，應於送達後20日內，向本院提出上訴狀並表明上
訴理由，如於本判決宣示後送達前提起上訴者，應於判決送達後
20日內補提上訴理由書（須附繕本）。
如委任律師提起上訴者，應一併繳納上訴審裁判費。
中　　華　　民　　國　　111 　年　　6 　　月　　17　　日
                                  書記官  巫嘉芸
附錄：
一、民事訴訟法第436條之24第2項：
    對於小額程序之第一審裁判上訴或抗告，非以其違背法令為
    理由，不得為之。
二、民事訴訟法第436條之25：
    上訴狀內應記載上訴理由，表明下列各款事項：
    （一）原判決所違背之法令及其具體內容。
    （二）依訴訟資料可認為原判決有違背法令之具體事實。